

PROFILO

Luca, 30 anni.

Mi definisco una persona con un'alta autodisciplina e molto determinata. Amo far crescere gli altri e soprattutto me stesso.

Cerco sempre d'influenzare positivamente le persone che ho affianco, per questo adoro lavorare in team.

Mi reputo una persona con un'alta comprensione in grado di sentire e percepire i bisogni degli altri.

SOFT SKILL

Lavoro di squadra

Problem solving

Adattabilità

Empatia

CONTATTI

TELEFONO: 3270141086

WEB:

www.instagram.com/lucaradatti/

www.linkedin.com/in/radatti-luca

INDIRIZZO DI POSTA ELETTRONICA: lucaradatti.dev@gmail.com

LINGUE

Italiano: Madre lingua

Inglese: A2

LUCA RADATTI

Front End Developer

ESPERIENZE PROFESSIONALI

Pasticceria lezzi Rossana S.r.l., San Vito Chietino (CH)

07/2016 - Ad oggi

- Barman responsabile
- Accoglienza della clientela
- Responsabile della creazione di cocktail list
- Gestione delle risorse umane

"Giole" Bar Pizzeria, San Vito Chietino (CH)

06/2014 - 06/2016

- Accoglienza della clientela
- Gestione della cassa e dei pagamenti
- Barman
- Cameriere

"Aldebaran da Rocco" Ristorante di pesce, San Vito Chietino (CH)

06/2013 - 11/2013

- Accoglienza della clientela
- Cameriere

"Beach Service" Bar Pizzeria, San Vito Chietino (CH)

06/2012 - 09/2012

- Accoglienza della clientela
- Cameriere
- Barman

"Lungomare di Gualdo" Fritteria di Pesce, San Vito Chietino (CH)

06/2011 - 09/2011

- Accoglienza della clientela
- Cameriere

CERTIFICAZIONI

09/2022 – "Espresso alla perfezione" con Università del Caffè per Illy

5/2021 - 1° livello del corso da Sommelier "Qualifica di assaggiatore di vino", con "Assosommelier".

HOBBY

Musica Arte Viaggi Fitness 4/2021 - Corso Vendite svolto da "OSM open source management" in Giulianova.

11/2020 - Corso Leadership Base svolto da "OSM open source management" in Giulianova.

09/2020 - Webinar "Liquori e Tinture Aromatiche home made" con Giovanni Ceccarelli (Drink Factory)

Dal 15/6/2020 al 15/7/2020 - Masterclass Online " Drink Fruit" con Federico Mastellari e Giovanni Ceccarelli (Drink Factory)

04/2020 - Webinar "L'anima del Drink" con Paola Sanna (Equilibrium Academy)

04/2020 - Webinar "The Botanicals Spirits" con Francesco Bonazzi e Marco Russo (Equilibrium Academy)

04/2020 - Webinar " Pre Batch e Sottovuoto" con Cocktail Solution

04/2020 - Webinar "Twist on Classics" con Federico Mastellari (Drink Factory)

03/2020 - Webinar "Cordial, Sherbet e Shrub" con Giovanni Ceccarelli (Drink Factory)

2019 – Corso interno aziendale di caffetteria tenuto dalla "Illy S.p.a."

2018 - Masterclass "Whisk(e)y da tutto il mondo, dall'alchimia al bicchiere" con Mia Terry e Michelangelo Di Toma

03/2018 - Diploma American Bar presso la "Equilibrium Bar Service Academy" di Pescara (PE)

• Titolo conferito: Best Bartender

Punteggio: 616/740

ISTRUZIONE

Master in Front End Development con Start2impact University "Online"

Ottobre 2023 – Ad oggi

Istituto Tecnico Statale Commerciale e per Geometri

"E.Fermi" - Lanciano (CH)

2008 - 2013

Diploma in ragioniere perito comm.le e programmatori "progetto mercurio"

Media: 7/10

• Voto d'uscita: 70/100